【裁判字號】    90,上更(一),162
【裁判日期】    900717
【裁判案由】    誣告等
【裁判全文】
臺灣高等法院高雄分院刑事判決          九十年度上更(一)字第一六二號
    上  訴  人
    即自 訴 人  甲○○
    自訴代理人  王仁聰律師
    被      告  乙○○
    被      告  丙○○
    共      同
    選任辯護人  朱育男律師
右上訴人因被告誣告等案件，不服臺灣高雄地方法院八十七年度自字第四六九號中華
民國八十七年九月二十九日第一審判決，提起上訴，判決後，經最高法院發回更審，
本院判決如左：
      主      文
上訴駁回。
      理      由
一、自訴意旨略以：被告乙○○、丙○○姐弟二人，基於犯意聯絡，明知自訴人甲○○於八十六年五月三十日凌晨三時三十分許，打電話至乙○○之花蓮市○○○街
    六四號娘家，經丙○○接聽，明知自訴人並未有恐嚇言語，被告二人竟意圖使自
    訴人受刑事處分，基於誣告之犯意，共同虛構事實，推由乙○○於八十六年八月
    十九日向臺灣高雄地方法院檢察署檢察官提出告訴，申告自訴人打電話施以恐嚇
    ，，並為達使自訴人受刑事處分之目的，並教唆丙○○於原審法院八十六年十月
    十三日審理期日，虛偽結証稱：「甲○○要其轉告乙○○說甲○○不會放過她，
    大家走著瞧」、「甲○○有說不會放過她的」等語，誣指自訴人涉有恐嚇犯行，
    因認被告共同涉犯刑法第一百六十九條第一項之誣告罪嫌，丙○○另涉犯同法第
    一百六十八條偽証罪嫌，而乙○○則涉犯教唆偽證罪嫌等語。
二、查自訴人指訴被告二人涉犯誣告、偽証罪嫌，自訴人雖非其所訴之偽証罪之直接
    被害人，本依法不能提起自訴，惟因其指被告所犯誣告、偽証罪行，係有方法結
    果牽連犯裁判上一罪關係，依刑事訴訟法第三百十九條第二項之規定，犯罪事實
    之一部提起自訴，他部雖不得自訴亦以得提起自訴論，就自訴偽証罪部分，法院
    仍應予以受理，合先明。
三、訊據被告乙○○固不諱言申告自訴人打電話施以恐嚇，被告丙○○亦坦承曾在上
    開審理期日結證等情，而均否認有誣告，偽證犯行。被告乙○○辯稱：我弟弟（
    即丙○○）打電話給我，跟我說自訴人半夜打電話來，他講說她（指自訴人）的
    意思就是不放過我，以我的立場，她半夜打電話給我，就是不懷好意，我當時是
    把我的意思轉告律師，告訴狀是律師幫我寫，我申告都是事實，並非故意憑空
    造，我沒有教唆丙○○偽證等語；被告丙○○辯稱：自訴人確於深夜打電話要我
    轉告乙○○，並未偽址，況且深夜打電話至人家裡，任何人在意識不是很清楚情
    形下，很難記得很清楚講些什麼話，只能記大概的意思，我告訴她（指乙○○）
    甲○○半夜打電話來，意思就是不放過她（指乙○○）的意思等語。
四、經查：
  (一)被告乙○○於八十六年八月十九日以甲○○打電話至乙○○娘家，為丙○○接聽
    ，要丙○○轉告乙○○「這輩子要跟告訴人（指李純貞）搞定，要讓告訴人（同
    上）好看」等情，具狀向台灣高雄地方法院檢察署檢察官告訴甲○○涉犯恐嚇犯
    行，有被告乙○○之告訴狀附於八十六年度偵字第二０一九九號偵查卷，經本院
    調閱無訛。而被告丙○○於原審法院，八十六年度易字第七一五０號甲○○恐嚇
    案審理中，具結證稱「甲○○（打電詁）說你（指丙○○）跟乙○○講，我不會
    放過他，大家走瞧」等語，亦有該案卷足憑。自訴人甲○○於八十六年五月三
    十日凌晨二時十二分許（乙○○之告訴狀誤為凌晨三時三十分許），打電話至花
    蓮市○○○街六四號乙○○娘家，經丙○○接聽，要丙○○轉告乙○○「：：：
    ：我不可能對他撤銷告訴：：：：永遠不可能撤銷告訴」等情，為自訴人所陳明
    ，並有自訴人提出出之電話錄音譯文附卷可稽，復經本院勘驗錄音帶，其內容與
    該錄音譯相符，有勘驗筆錄在卷足憑。
  (二)本案起因於自訴人與被告乙○○之夫劉昭宏有不正常關係，經乙○○告訴，自訴
    人因而被判處有四月確定，為被告乙○○所陳明，並有刑案資料查註紀錄表可考
    。判決確定後，被告乙○○在自訴人服務之處所，散發自訴人妨害家庭之起訴書
    ，自訴人乃對被告乙○○提起妨害名譽之告訴。事訟中，於八十六年五月二十九
    日晚上八時許，自訴人與劉昭宏在高雄市○○路後火車停車場，為被告乙○○發
    現質問，自訴人因對被告乙○○恐嚇「你等看，我會讓你好看：：：：：要讓
    你付出很大代價：：：我會讓你榮總的工作丟掉，這輩子跟你搞定了」等語，自
    訴人因而被判處恐嚇罪拘役四十日，此有台灣高雄地方法院八十六年度易字第七
    一五０號判決書可稽。
  (三)自訴人於八十六年五月三十日凌晨二時許，即打電話至被告乙○○之娘家，電話
    中要被告丙○○轉告乙○○「我不可能對他（指乙○○）撤銷告訴」，已如上述
    。自訴人於電話中雖無恐嚇之語句，但被告乙○○經被告丙○○之轉告指控自訴
    人之恐嚇言詞為「這輩子要跟告訴人（指乙○○）搞定，要讓告訴人（同上）好
    看」，就字面上看，與「不可能撤銷告訴」不同，然其所含意義，並無多大差別
    ，參以自訴人在前一日對被告乙○○所言「讓你榮總的工作丟掉，這輩子跟你搞
    定了」觀之，被告乙○○認為自訴人打電話之用意即係與其搞定，要其好看，尚
    難認為係虛構事實而誣告。
  (四)被告乙○○之告訴自訴人恐嚇，係出於己意，與被告丙○○無關為被告乙○○所
    供明。而被告丙○○於原審法院具結所證「甲○○說你跟乙○○講，我不會放過
    他，大家走瞧」，與自訴人所言「不可能撤銷告訴」，其含意亦相去不遠。據
    被告丙○○所供其係就自訴人電話中所言之大意告訴乙○○並非虛偽陳述，應堪
    採信。且被告丙○○所證，非指自訴人有以加害生命、身體、自由、名譽、財產
    之事，恐嚇乙○○，亦即對於於案情非重要關係之事項，自不構成偽證罪。
  (五)綜上所述，被告乙○○之告訴自訴人恐嚇，並非憑空，被告丙○○之結證，亦
    非虛偽陳述，且非案情重要關係之事項。此外又查無其他積極證據足認被告等有
    誣告，偽證犯行，即屬不能證明犯罪。
五、原審諭知被告等均無罪之判決，並無不合，應予維持。自訴人上訴意旨執前詞指
    摘原判決不當，為無理由，應予駁回。
據上論斷，應依刑事訴訟法第三百六十八條，判決如主文。
中    華    民    國      九十      年       七       月     十  七     日
                              臺灣高等法院高雄分院刑事第五庭
                                  審判長法官  吳水木
                                        法官  陳朱貴
                                        法官  洪慶鐘
右正本證明與原本無異。
如不服本判決，應於判決送達後十日內向本院提出上訴狀，其未述理由者並應於提
出上訴狀後十日內向本院補提理由書（應附繕本)。
                                      書記官  陳金卿
中    華    民    國      九十      年       七       月     十  八     日
                                            Ｆ


司法院資訊處製作；財團法人民間司法改革基金會備份。
